【裁判字號】    98,訴,1114
【裁判日期】    980424
【裁判案由】    毒品危害防制條例
【裁判全文】
臺灣板橋地方法院刑事判決              98年度訴字第1114號
公  訴  人  臺灣板橋地方法院檢察署檢察官
被      告  甲○○
            （另案於臺灣臺北監獄臺北分監執行中）
上列被告因違反毒品危害防制條例案件，經檢察官提起公訴（97
年度偵字第28701 號），本院裁定改依簡式審判程序審理，判決
如下：
    主  文
甲○○轉讓第一級毒品未遂，累犯，處有期徒刑拾月。扣案之海
洛因柒包（驗餘淨重共計柒點零玖公克）均沒收銷燬之，扣案之
行動電話壹支（含門號0000000000號通話晶片卡壹片）沒收，如
一部或全部不能沒收時，追徵其價額。
    事  實
一、甲○○前於民國94年間因施用毒品案件，經本院以94年度訴
    緝字第19號判決判處有期徒刑10月、8 月，應執行有期徒刑
    1 年4 月，嗣經臺灣高等法院以94年度上訴字第826 號判決
    及最高法院以94年台上字第4222號判決駁回上訴而告確定；
    又因施用毒品案件，經本院以95年度訴字第671 號判決判處
    有期徒刑7 月確定；復因違反槍砲彈藥刀械管制條例案件，
    經本院以95年度訴緝字第33號判決判處有期徒刑1 年3 月，
    再經本院以95年度聲字第1809號裁定更定其刑為有期徒刑1
    年6 月確定。上揭二案經本院以96年度聲減字第3081號裁定
    減刑並定其應執行刑為有期徒刑1 年確定，再與首開之刑接
    續執行，甫於97年4 月30日縮刑期滿執行完畢（再犯本罪構
    成累犯）。詎其仍不知悔改，明知海洛因係毒品危害防制條
    例第2 條第2 項第1 款所規定之第一級毒品，不得非法持有
    、施用、轉讓，竟基於轉讓第一級毒品海洛因之犯意，以行
    動電話門號0000000000號作為對外轉讓毒品之聯絡工具，於
    97年10月1 日19時許，以上開行動電話與葉綜坤所使用門號
    為0000000000號行動電話聯絡，商討轉讓海洛因之細節後，
    相約在臺北縣中和市○○路169 號「僑福保齡球館」前，由
    甲○○將其以供己施用為目的所購入之海洛因，無償轉讓予
    葉綜坤，葉綜坤並於同日21時許，以前揭門號0000000000
    號行動電話傳送內容為「改四一知道要說聲啊不然我那知啊
    」等關於約定轉讓毒品數量之訊息與甲○○。嗣於同日21時
    30分許，甲○○在臺北縣中和市○○路252 巷29弄5 號前為
    警查獲，並當場扣得海洛因4 包（毛重3.32公克）、甲○○
    所有之NOKIA 牌行動電話1 支、門號0000000000號之通話晶
    片卡1 張，致未能轉讓得逞。後經警徵得甲○○同意至其家
    中搜索，另扣得海洛因3 包（毛重5.41公克）、電子磅秤1
    臺、分裝袋33個等物，始循線查獲上情。
二、案經臺北縣政府警察局中和分局報請臺灣板橋地方法院檢察
    署檢察官偵查起訴，本院於準備程序進行中，被告就被訴事
    實為有罪之陳述，經告知簡式審判程序之旨，並聽取公訴人
    、被告之意見後，由本院合議庭裁定由受命法官獨任進行簡
    式審判程序。
    理  由
一、訊據被告甲○○對於上揭事實均坦承不諱，核與證人葉綜坤
    於偵查中所證述之情節相符，並有海洛因7 包（驗餘淨重共
    計7.09公克）扣案可資佐證，且上開扣案白色粉末7 包經送
    請鑑定結果，確含第一級毒品海洛因成份一節，亦有法務部
    調查局濫用藥物實驗室97年10月20日調科壹字第0972304008
    0 號鑑定書1 紙在卷可稽（見臺灣板橋地方法院檢察署97年
    度偵字第28701 號卷第80頁）。此外，尚有臺北縣政府警察
    局中和分局扣押物品目錄表1 份、門號0000000000號、0000
    000000號雙向通聯紀錄各1 份、NOKIA 牌行動電話及門號00
    00000000號SIM 卡及簡訊翻拍畫面照片共8 張在卷可資佐憑
    （見97年度偵字第28701 號卷第22頁、第30頁、第33頁至第
    36頁、第66頁至第79頁），自堪認被告前揭自白應與事實相
    符，本件事證明確，被告轉讓第一級毒品之犯行堪予認定。
二、核被告甲○○所為係犯毒品危害防制條例第8 條第4 項、第
    1 項轉讓第一級毒品未遂罪。又被告持有第一級毒品之低度
    犯行應為轉讓第一級毒品之高度犯行所吸收，不另論罪。被
    告著手實施轉讓第一級毒品之行為後，於轉交他人之前即已
    為警查獲而不遂，為未遂犯，依刑法第25條第2 項規定減輕
    其刑。又查被告有如事實欄所示之犯罪科刑執行前科，有臺
    灣高等法院被告前案紀錄表1 份附卷可按，其於受有期徒刑
    執行完畢後，5 年內再故意犯本件有期徒刑以上之罪，為累
    犯，依法加重其刑；並依法先加後減之。末按轉讓毒品達一
    定數量者，加重其刑至二分之一，其標準由行政院定之，毒
    品危害防制條例第8 條第6 項定有明文；行政院並據該規定
    於93年1 月7 日發布轉讓持有毒品加重其刑之數量標準，該
    標準第2 條第1 項第1 款規定，轉讓第一級毒品：淨重五公
    克以上者，加重其刑至二分之一。然查本件被告無償轉讓海
    洛因予葉綜坤施用，其轉讓毒品之確切重量為何，並無積極
    證據足資證明，揆諸罪證有疑，利歸被告之原則，應認被告
    轉讓之海洛因數量，並未達上開規定淨重5 公克以上之加重
    標準，附此敘明。
三、爰審酌被告前已有多次毒品前科，素行不佳，此有臺灣高等
    法院被告全國前案紀錄表1 份存卷可憑，渠不思戒除毒癮，
    改過自新，明知施用第一級海洛因對他人身心有極度不良之
    影響，成癮後每每因毒品花費傾家蕩產，甚至鋌而走險，對
    社會治安極易產生嚴重危害，竟變本加厲轉讓第一級毒品海
    洛因供葉綜坤施用，嚴重危害國民之身心健康，犯罪所生之
    危害實屬非輕，其犯罪之動機、目的、手段均殊非可取；惟
    考量被告轉讓第一級毒品予葉綜坤施用之次數僅1 次，且屬
    未遂，情節尚非至鉅，又其犯罪後亦知坦承犯行、態度良好
    等一切情狀，量處如主文所示之刑，以茲儆懲。
三、扣案之第一級毒品海洛因7 包（合計驗餘淨重7.09公克）均
    應依毒品危害防制條例第18條第1 項前段規定沒收銷燬。至
    扣案行動電話1 具（含門號0000000000號通話晶片卡1 片）
    ，係被告所有供犯本罪所用之物，業據其供承明確，應依同
    條例第19條第1 項規定併予宣告沒收，如全部或一部不能沒
    收時，追徵其價額。至扣案之電子磅秤1 台、分裝袋33個，
    本院查無證據足認與被告本件犯行確有關連，亦非屬違禁物
    ，且上開物品業於被告所涉施用毒品案件中經本院98年度訴
    字第48號判決宣告沒收，爰不再於本案為沒收之宣告，附此
    敘明。
據上論斷，應依刑事訴訟法第273 條之1 第1 項、第299 條第1
項前段，毒品危害防制條例第8 條第5 項、第1 項、第18條第1
項前段、第19條第1 項，刑法第11條前段、第25條第2 項、第47
條第1 項，判決如主文。
本案經檢察官陳彥章到庭執行職務。
中    華    民    國    98    年    4     月    24    日
                  刑事第八庭    法  官  許映鈞
上列正本證明與原本無異。
如不服本判決，應於判決送達後10日內敘明上訴理由，向本院提
出上訴狀 (應附繕本) ，上訴於臺灣高等法院。其未敘述上訴理
由者，應於上訴期間屆滿後20日內向本院補提理由書「切勿逕送
上級法院」。
                                書記官  范煥堂
中    華    民    國    98    年    4     月    24    日
論罪科刑法條
毒品危害防制條例第8條
轉讓第一級毒品者，處 1 年以上 7 年以下有期徒刑，得併科新
臺幣 1 百萬元以下罰金。
轉讓第二級毒品者，處 6 月以上 5 年以下有期徒刑，得併科新
臺幣 70 萬元以下罰金。
轉讓第三級毒品者，處 3 年以下有期徒刑，得併科新臺幣30萬
元以下罰金。
轉讓第四級毒品者，處 1 年以下有期徒刑，得併科新臺幣10萬
元以下罰金。
前四項之未遂犯罰之。
轉讓毒品達一定數量者，加重其刑至二分之一，其標準由行政院
定之。


司法院資訊處製作；財團法人民間司法改革基金會備份。
